Inventaris van het archief van het Ministerie van Koloniën: Stamboeken en pensioenregisters van Militairen KNIL in Oost- en West-Indië, 1815-1949 (1954)
Nationaal Archief, Den Haag
Ministerie van Koloniën: Stamboeken en pensioenregisters Militairen KNIL Oost-Indië en West-Indië
Koloniën / Stamboeken Militairen KNIL Oost- en West-Indië
1815-1954
merendeel 1815-1949
K23093
856 inventarisnummers; 50,00 meter
Normale geschreven, getypte en gedrukte documenten, geen bijzondere handschriften.
Nationaal Archief, Den Haag
Ministerie voor Uniezaken en Overzeese Rijksdelen 1949-1952 Ministerie van Overzeese Rijksdelen 1952-1959 Generale Directie voor de Koophandel en Koloniën 1815-1818 Ministerie van Publiek Onderwijs, Nationale Nijverheid en Koloniën / Administratie voor de Koloniën 1818-1824 Ministerie van Nationale Nijverheid en Koloniën / Administratie voor de Koloniën 1824-1825 Ministerie van Marine en Koloniën / Directie voor de Zaken van de Koloniën 1825-1830 Ministerie van Waterstaat, Nationale Nijverheid en Koloniën / Administratie voor de Koloniën 1830-1831 Ministerie van Nationale Nijverheid en Koloniën / Administratie voor de Koloniën 1831-1834 Ministerie van Koloniën 1834-1840 Ministerie van Marine en Koloniën 1840-1841 Ministerie van Koloniën 1842-1945 Ministerie van Overzeese Gebiedsdelen 1945-1949
De stamboeken en pensioenregisters bevatten persoonsgegevens van militairen in Nederlands-Indië, Suriname en de Nederlandse Antillen uit de periode 1815-1949. Die gegevens betreffen standaard geboorteplaats en -datum van de militair, namen ouders, signalement en de militaire loopbaan waaronder rang, wapenonderdeel, krijgsverrichtingen, internering, onderscheidingen en pensioenen. De stamboekgegevens zijn ontsloten door - deels digitale - naamklappers per serie, die verwijzen naar nummers waaronder de militairen zijn ingeschreven (stamboeknummers) of naar de pagina's (folionummers) van de registers. Er is dus geen algemene index op de namen van al deze militairen. Een aantal van deze naamklappers staat op microfilm in de studiezaal Verfilmde Bestanden.
Archiefvorming
Geschiedenis van het archiefbeheer
De verwerving van het archief
Het archiefblok bevat archiefstukken onder verschillende rechtstitels verworven.
Inhoud en structuur van het archief
Ordening van het archief
Aanwijzingen voor onderzoek naar onderofficieren en minderen van het KNIL
In NEDERLAND aangenomen:
stap 1: Eerst namenklapper aanvragen uit de serie 318-331
stap 2: Vervolgens een inventarisnummer uit de serie 87-317
Let op: betreft het de periode 1890-1909 dan komt tevens in aanmerking de namenklappers 510-512, verwijzende naar de serie 496-509.
In INDIË aangenomen:
stap 1: Eerst namenklapper aanvragen uit de serie 444-448
stap 2: Vervolgens een inventarisnummer uit de serie 334-443
Voor uitgebreidere aanwijzingen voor onderzoek in stamboeken en andere militaire registraties zie het stencil 'INFORMATIEBLAD met aanwijzingen voor het doen van onderzoek naar gegevens over onderofficieren en minderen bij het Koninklijk Nederlandsch-Indisch Leger (KNIL) en bij het Leger in West-Indië over de periode 1815-1849', te verkrijgen bij de informatiebalie.
Treft u in een stamboekregistratie de vermelding 'algemeen stamboeknummer ...' aan, dan kunt u voor wat betreft de periode vóór 1898 (vertrekdatum) in de studiezaal zelfbediening de zogenaamde 'linnen banden', aldaar aangegeven met 'stamboeken KNIL', op film raadplegen, en voor de periode erna via toegang 2.10.50.02 dit zgn. volledig stamboek opvragen.
Aanwijzingen voor de gebruiker
Openbaarheidsbeperkingen
Volledig openbaar.
Materiële beperkingen
Het archief kent beperkingen voor het raadplegen van stukken als gevolg van slechte materiële staat
Andere toegang
Op de stamboeken van officieren die sedert 1815 in Oost-Indië gediend hadden en in juni 1835 nog in dienst waren (inv.nrs. 70-75) is een digitale index (oud nr. 2.10.05.01) beschikbaar.
Op de pensioenstaten (inv.nrs. 617-621) is een digitale index (oud nr. 2.10.51) beschikbaar.
Op de extracten uit de stamboeken m.b.t. officieren met bestemming Oost-Indië (inv.nr. 45) is een digitale index (oud nr. 2.10.05.02) beschikbaar.
Aanvraaginstructie
Openbare archiefstukken kunnen online worden aangevraagd en gereserveerd. U kunt dit ook via de terminals in de studiezaal van het Nationaal Archief doen. Om te kunnen reserveren dient u de volgende stappen te volgen:
U maakt een profiel aan op www.gahetna.nl, en logt vervolgens in
Via de archiefinventaris (alleen de beschrijvingen met rode nummers) selecteert u het gewenste archiefstuk door op de knop 'Reserveren' te klikken
In het volgende scherm geeft u aan op welke dag u het archiefstuk wilt inzien
Indien u zich bevindt in de studiezaal en een tafelnummer heeft ontvangen kunt u dit nummer vermelden. Als u geen tafelnummer heeft kunt u tafelnummer 777 laten staan
Vervolgens bevestigt u uw reservering door deze te versturen.
Verwant materiaal
Beschikbaarheid van kopieën
Inventarisnummers van dit archief zijn in kopievorm beschikbaar
Verwante archieven
Voor verwijzingen in de stamboek-inschrijvingen en pensioenregisters naar besluiten (verbalen en exhibita) van het Ministerie van Koloniën en naar besluiten van de Gouverneur-Generaal van Nederlands-Indië zij verwezen naar de archieven van het Ministerie van Koloniën van de perioden 1814 - 1849 en 1850 - 1900, toegangen 2.10.01 resp. 2.10.02.
De jongere archieven van het Ministerie van Koloniën vallen in twee delen uiteen: de periode 1901-1940 en de periode 1940-1963.
Periode 1901-1940
Dit gedeelte is verdeeld in:
A. Het openbare verbaal archief (minuten) met de ontvangen stukken en alfabetische en systematische indexen. (vanaf 1922 alleen alfabetische en systematische indexen van departementen). (Inventarisnummer 2.10.36.04 en de belangrijkste toegang hierop: 2.10.36.11)
B. Geheim verbaal met ontvangen stukken en alfabetische indexen. (2.10.36.51. De belangrijkste toegang hierop is 2.10.36.50)
C. Mailrapporten met mailrapportlijsten, vanaf 1914 verdeeld in een geheime en openbaar gedeelte. (mailrapporten: 2.10.36.02; mailrapportlijsten 2.10.36.03; geheime mailrapporten: 2.10.36.06, en geheime mailrapportlijsten: 2.10.36.07)
D. Archieven van het Commissariaat voor Indische/Indonesische Zaken 1927-1940. Deze archieven bestaan voornamelijk uit stukken betreffende het sturen en betalen van ambtenaren met verlof en van stukken over de aanschaf van goederen voor Indië. Deze archieven zijn geordend naar de verbalen en hebben brievenboeken als ingangen (niet toegankelijk via onderwerp door de afwezigheid van indexen.) (2.10.49)
Periode 1940-1963
Dit gedeelte is verdeeld in:
A. "Londens archief". Deze archieven werden gevormd tijdens de twee wereldoorlog door het Ministerie van Koloniën door de Regering in Ballingschap in Londen. Ze bestaan voornamelijk uit bundels stukken van 1940 tot 1945, geordend op onderwerp. Ze gaan over het beleid van de regering met betrekking tot de koloniën, met brievenboeken en een inventarislijst die fungeert als toegang. De documenten die in deze periode in Nederland zijn gemaakt, zijn van weinig belang voor de gang van zaken in de koloniën. (2.10.45)
B. Openbare verbaal archief van 1940 tot ca. 1950 met postboeken, systematische en alfabetische indexen, openbaar archief van ca. 1950 tot 1963 met brievenboeken en dossierlijsten. Vanaf 1950 adopteerde departement na departement het archiefsysteem. Vanaf die tijd was het classificatiesysteem niet langer gebaseerd op de chronologie van datum en nummer van de betreffende resolutie, maar op het onderwerp waar het over ging. (2.10.36.04 en de belangrijkste toegang hierop: 2.10.36.11)
C. Geheim verbaal archief 1940-1954 met brievenboeken, systematische en alfabetische registers (2.10.36.52), Geheim archief 1955-1963 met brievenboeken en dossierlijsten. De belangrijkste toegang hierop is 2.10.36.50.
D. Mailrapporten tot 1953 met mailrapportlijsten. (2.10.36.06 en 2.10.36.07)
E. Archieven van het Commissariaat voor Oost Indië/Indonesische Zaken tot 1949 met brievenboeken. (2.10.49)
Deze tekst is ontleend aan: Sources of the history of Asia and Oceania in the Netherlands, part II. - München: Saur, 1983.
Overige bestanden
Daarnaast zijn er nog de bestanden met toegangnrs. 2.10.50.01, 2.10.50.02. en 2.10.50.03 voor de verwijzingen naar Algemeen Stamboek resp. Extract- of Volledig Stamboek en de eventuele follow-up aan info voor militairen die nog in dienst waren tijdens en na de Japanse inval en het verblijf in de kampen al of niet hebben overleefd.
In relatie met de pensioenregistraties zij gewezen op de series Betaalstaten van Pensioenen van het Ministerie van Koloniën, bijgehouden in de periode 1868 - 1925, toegang 2.10.31, en op het bestand "Indische Pensioenen", toegang 2.10.09.
In relatie met West-Indië kunnen nog worden genoemd: Oud archief Suriname, Het Militaire Wezen, toegang 1.05.10.08, en bestand Suriname na 1828, Commissariaat voor Militaire Zaken, toegang 1.05.11.08.
Bijlagen
Concordantie van de militaire stamboeken die beschreven waren in toegang 2.10.01 en zijn omgenummerd in deze toegang 2.10.50
4061 1
4062 2
4062A 56
4062B 57
4063 38
4064 70
4065 71
4066 72
4067 73
4068 74
4069 75
4070 45
4071 46
4072 87
4073 88
4074 89
4075 90
4076 91
4077 92
4078 93
4079 94
4080 95
4081 96
4082 97
4083 98
4084 99
4085 100
4086 101
4087 102
4088 103
4089 104
4090 105
4091 106
4092 107
4093 108
4094 109
4095 110
4096 111
4097 112
4098 113
4099 114
4100 115
4101 116
4102 117
4103 118
4104 318
4105 319
4106 320
4107 321
4108 80
4109 81
4110 82
4111 83
4112 84
4113 85
4114 86
4115 48
4116 49
4117 50
4118 51
4119 52
4120 53
4121 54
4122 55
4123 47
4124 449
4125 450
4126 451
4127 452
4150 570
4151 vervallen
4152 578
4153 579
4154 580
4155 581
4156 607
4157 608
Beschrijving van de series en archiefbestanddelen
- LANDMACHT IN OOST-INDIË, 1
  - Officieren, 1.1
    - Controleboeken van Europese en daarmee gelijkgestelde officieren, geworven in Nederland en in Oost-Indië, met namenklappers., 1815-1949; 1-44; 37 banden 7 delen
      In deze sedert 1815 bijgehouden stamboeken komen ook degenen voor die hun loopbaan in Oost-Indië vóór 1815 startten en op die datum nog in dienst waren. Eveneens opgenomen zijn de officieren van de Expeditionaire Afdeling 1826-1827.
      - Controleboeken, 1815 - 1949, 1-37
        - folio's 1-300, 1
          Dit inventarisnummer is alleen als kopie te raadplegen.
        - folio's 301-550, 2
        - folio's 551-948, 3
        - folio's 949-1370, 4
        - folio's 1371-1601, 5
        - folio's 1602-1739, 6
        - folio's 1740-1975, 7
        - folio's 1976-2212, 8
        - folio's 2213-2449, 9
        - folio's 2450-2688, 10
        - folio's 2689-2922, 11
        - folio's 2923-3212, 12
        - folio's 3213-3509, 13
        - folio's 3510-3732, 14
        - folio's 3733-3969, 15
        - folio's 3970-4218, 16
        - folio's 4219-4469, 17
        - folio's 4470-4714, 18
        - folio's 4715-4951, 19
        - folio's 4952-5202, 20
        - folio's 5203-5451, 21
        - folio's 5452-5700, 22
        - folio's 5701-5949, 23
        - folio's 5950-6198, 24
        - folio's 6199-6447, 25
        - folio's 6448-6708, 26
        - folio's 6709-6967, 27
        - folio's 6968-7218, 28
        - folio's 7219-7469, 29
        - folio's 7470-7728, 30
        - folio's 7729-7987, 31
        - folio's 7988-8256, 32
        - folio's 8257-8525, 33
        - folio's 8526-8788, 34
        - folio's 8789-9049, 35
        - folio's 9050-9312, 36
        - folio's 9313-9490, 37
      - Namenklappers op de controleboeken verwijzend naar folionummer en met aantekening van de wijze waarop de dienst verlaten werd, 1815 - 1949, 38-44
        - 1815-1824, 38
        - 1824-1851, 39
        - 1852-1875, 40
        - 1876-1899, 41
        - 1900-1944 (origineel), 42A
          Wegens slechte staat niet te raadplegen. Aan te vragen als kopie onder inv.nr. 42B.
        - 1900-1944 (fotokopie), 42B
        - 1945-1949, 43
        - ca. 1936 - 1949, 44
    - Extracten uit de stamboeken van het Depotbataljon nr. 33/Algemeen Depot der Landmacht nr. 33 betreffende officieren bestemd voor Oost-Indië, met namenklapper., 1815-1829; 45-46
      Op de extracten (inventarisnummer 45) is een digitale index beschikbaar (oud nr. 2.10.05.02).
      Vermelden per scheeptransport de loopbaangegevens tot aan het moment van inscheping. Als een officier uiteindelijk niet mee aan boord ging wordt de andere bestemming genoemd, bijvoorbeeld: overgegaan naar de West-Indische troepen.
      - Extracten, genummerd 1-740, 1 pak, 45
        Op de extracten is met potlood een doorlopende nummering aangebracht.
      - Namenklapper op de nummers van de extracten, getypt, ca. 1950, 46; 1 deel
        Zie 2.10.05.02 in inventarissenkast.
    - 'Schepenboekje 1815-1894' met gegevens over het transport van troepen naar Oost-Indië: - Alfabetische lijst van scheepsnamen met vermelding van de namen van de officieren, 1817-1825; - Lijst van scheepsnamen met vermelding van de legeronderdelen of het aantal officieren per transport, 1815-1869, met namenklapper; - Overzicht van de scheeptransporten met vermelding van aantallen officieren, onderofficieren en minderen bij de inscheping in Nederland en bij aankomst in Oost-Indië, 1848-1894., 47; 1 band
    - Stamboeken van de officieren, onderofficieren en minderen van de in 1826-1827 naar Java vertrokken Expeditionaire Afdeling, met aantekening van de wijze waarop de dienst verlaten werd en van eventuele aanwezigheid bij het Oost-Indisch leger op 1 januari 1832, met namenklappers, afschriften., 48-54; 6 banden, 1 deel
      - Stamboeken van onderofficieren en minderen van de Expeditionaire Afdeling naar Java, 1826 - 1827, 48-52
        Bij de ongenummerde inschrijvingen van officieren voorin inventarisnummers 48-49 wordt met potlood verwezen naar folio's van inventarisnummer 3.
        - Afdeling Artillerie, officieren ongenummerd, onderofficieren en minderen, nrs. 1-150, folio's 1-25, 48
        - Afdeling Cavalerie, officieren ongenummerd, onderofficieren en minderen, nrs. 1-154, folio's 26-51, 49
        - Afdeling Infanterie, onderofficieren en minderen, nrs. 1-936, folio's 52-207, 50
        - Afdeling Infanterie, onderofficieren en minderen, nrs. 937-1908, folio's 208-369, 51
        - Afdeling Infanterie, onderofficieren en minderen, nrs. 1909-2846, folio's 370-526, 52
      - Namenklapper op de onderofficieren en minderen vermeld in inventarisnummers 48-52, met verwijzing naar folionummers, 53
        Met vermelding van geboorteplaats en de wijze waarop de dienst verlaten werd.
      - Stamboek van officieren van de Afdeling Infanterie van de Expeditionaire Afdeling naar Java, 1826 - 1827, folio's 1-63, 54
        Met een los inliggende namenklapper en een in maart 1826 opgestelde naamlijst van alle hoofdofficieren die op dat tijdstip bij het leger in Oost-Indië aanwezig waren.
    - Monsterrollen van de officieren, onderofficieren en minderen van van de Expeditionaire Afdeling ter controle van de aanwezigheid op het het moment van inscheping, per transport genummerd., 1826-1827; 55; 1 band
    - Stamboeken van de officieren die in 1826 aanwezig waren bij het leger in Oost-Indië, met los inliggende namenklappers, afschriften., (1827); 56-57; 2 banden
      Afkomstig uit de collectie L.P.J. du Bus de Gisignies.
      - Officieren van de Expeditionaire troepen, 'deel 1', folio's 1-63, 56
      - Officieren van Gezondheid, 'deel 1', folio's 1-90, 57
    - Stamboek van de Europese en daarmee gelijkgestelde officieren, vervaardigd door de Algemene Staf in Batavia ter controle van de aanwezigheid bij het Oost-Indisch leger in 1834, met namenklappers, afschriften., (1835); 58-75; 18 delen
      Het betreft deels officieren die hun loopbaan in Oost-Indië vóór 1815 aanvingen. Niét opgenomen zijn de officieren van de Expeditionaire Afdeling 1826-1827.
      - Stamboeken van officieren die ná 1834 niet meer present waren bij het leger in Oost-Indië, afschriften, 58-68
        - deel 1, folio's 1-102, 58
        - deel 2, folio's 1-101, 59
        - deel 3, folio's 1-101, 60
        - deel 4, folio's 1-101, 61
        - deel 5, folio's 1-101, 62
        - deel 6, folio's 1-99, 63
        - deel 7, folio's 1-101, 64
        - deel 8, folio's 1-101, 65
        - deel 9, folio's 1-101, 66
        - deel 10, folio's 1-101, 67
        - deel 11, folio's 1-101, 68
      - Namenklapper op inventarisnummers 58-68, met verwijzing naar deelnummer en folionummer, ("1950), 69
      - Stamboeken van officieren die sedert 1815 in Oost-Indië gediend hadden en in juni 1835 nog in dienst waren, met een namenklapper voorin elk deel, afschriften, (1835), 70-75
        1. Op de stamboeken is een digitale index (oud nr. 2.10.05.01) beschikbaar.
        2. Deze afschriften werden op verzoek van de minister van Oorlog bij brief van de gouverneur-generaal van Nederlands-Indië van 23 juli 1835 nr. 319 toegezonden aan het Ministerie van Koloniën.
        Zie: Archief van het Ministerie van Koloniën 1814-1849, exh. 31 maart 1836 nr. 8.
        De destijds als 'deel 7' meegezonden generale namenklapper is niet meer aanwezig.
        Voor een nieuwe versie hiervan zie 2.10.05.01 in de inventarissenkast.
        - deel 1 folio's 1-116, 70
        - deel 2 folio's 1-116, 71
        - deel 3 folio's 1-116, 72
        - deel 4 folio's 1-116, 73
        - deel 5 folio's 1-140, 74
        - deel 6 folio's 1-126, 75
    - 'Stamboek van de heren officieren in Oost-Indië', folio's 1-165, met namenklapper., ca. 1866 - 1926; 76; 1 deel
    - Namenklapper op de 'dienststaten/stamboekextracten' van Oost-Indische officieren, verwijzend naar folio's 1-ca. 8000., (ongedateerd); 77-79; 3 delen
      De desbetreffende dienststaten werden niet aangetroffen.
      - deel A folio's 1-2364, 77
      - deel B folio's 2365-6650, 78
      - deel C folio's 6651-ca.8000, 79
    - Register van aspirant-officieren, in Indonesië op kortverband regeling in dienst getreden bij het KNIL (militie Indië)., 1947-1949; 818; 1 deeltje
    - Stamboek van officieren, in Indonesië op kort verband regeling in dienst getreden bij het KNIL, fol. 1-41., 1948-1949; 819; 1 deeltje
  - Onderofficieren en minderen, 1.2
    Zie voor onderofficieren en minderen van de in 1826-1827 naar Java vertrokken Expeditionaire Afdeling, inventarisnummers 48-53.
    - Controleboeken van onderofficieren en minderen van de expeditielegers, uitgezonden in de jaren 1815-1817, met namenklapper., 80-86; 6 banden, 1 deel
      - Controleboeken, 80-85
        - folio's 1-186, 5e regiment Infanterie van Linie, 1e bataljon, 80
        - folio's 187-366, 5e regiment Infanterie van Linie, 2e bataljon, 81
        - folio's 367-546, 19e t/m 21e bataljon Infanterie, 82
        - folio's 547-773, 22e t/m 26e bataljon Infanterie, 83
        - folio's 774-962, 5e bataljon Artillerie van Linie, 84
        - folio's 963-993, Bataljon Pioniers folio's 995-1089, Regiment Huzaren nr. 7 folio's 1090-1104, Constructiewinkel/militair atelier folio's 1107-1134, 'Geabolitioneerden', Manschappen die kwijtschelding van straf wegens desertie in Nederland hebben gekregen door dienst te nemen in Oost-Indië, 85
      - Namenklapper met verwijzing naar folionummer en met aantekening van de wijze waarop de dienst verlaten werd, 86
    - 'Suppletiefolio's', extracten uit de stamboeken van het Koloniaal Werfdepot en voorgangers en van de Koloniale Reserve betreffende onderofficieren en minderen ter aanvulling ('suppletie') van het leger in Oost-Indië uitgezonden, ingeschreven per scheeptransport met aantekening van de wijze waarop de dienst verlaten werd, folio's 1- 52269, met namenklappers., 1817-1949; 87-331; 230 banden, 14 delen
      - 'Suppletiefolio's', 1817 - ca. 1949, 87-317
        - folio's 1-173, 87
        - folio's 174-451, 88
        - folio's 452-665, 89
        - folio's 666-856, 90
        - folio's 857-1045, 91
        - folio's 1046-1275, 92
        - folio's 1276-1448, 93
        - folio's 1449-1683, 94
        - folio's 1684-1838, 95
        - folio's 1839-2034, 96
        - folio's 2035-2254, 97
        - folio's 2255-2493, 98
        - folio's 2494-2791, 99
        - folio's 2792-3020, 100
        - folio's 3021-3244, 101
        - folio's 3245-3446, 102
        - folio's 3447-3643, 103
        - folio's 3644-3854, 104
        - folio's 3855-4064, 105
        - folio's 4065-4326, 106
        - folio's 4327-4597, 107
        - folio's 4598-4746, 108
        - folio's 4747-4994, 109
        - folio's 4995-5248, 110
        - folio's 5249-5407, 111
        - folio's 5408-5601, 112
        - folio's 5602-5754, 113
        - folio's 5755-5883, 114
        - folio's 5884-6027, 115
        - folio's 6028-6231, 116
        - folio's 6232-6433, 117
        - folio's 6434-6649, 118
        - folio's 6650-6813, 119
        - folio's 6814-7008, 120
        - folio's 7009-7200, 121
        - folio's 7201-7369, 122
        - folio's 7370-7552, 123
        - folio's 7553-7679, 124
        - folio's 7680-7820, 125
        - folio's 7821-7962, 126
        - folio's 7963-8094, 127
        - folio's 8095-8296, 128
        - folio's 8297-8476, 129
        - folio's 8477-8642, 130
        - folio's 8643-8848, 131
        - folio's 8849-9067, 132
        - folio's 9068-9273, 133
        - folio's 9274-9488, 134
        - folio's 9489-9666, 135
        - folio's 9667-9799, 136
        - folio's 9800-9949, 137
        - folio's 9950-10124, 138
        - folio's 10125-10290, 139
        - folio's 10291-10432, 140
        - folio's 10433-10645, 141
        - folio's 10646-10821, 142
        - folio's 10822-10995, 143
        - folio's 10966-11195, 144
        - folio's 11196-11379, 145
        - folio's 11380-11537, 146
        - folio's 11538-11681, 147
        - folio's 11682-11881, 148
        - folio's 11882-12036, 149
        - folio's 12037-12222, 150
        - folio's 12223-12445, 151
        - folio's 12446-12699, 152
        - folio's 12700-12911, 153
        - folio's 12912-13105, 154
        - folio's 13106-13319, 155
        - folio's 13320-13523, 156
        - folio's 13534-13718, 157
        - folio's 13719-13935, 158
        - folio's 13936-14120, 159
        - folio's 14121-14323, 160
        - folio's 14324-14536, 161
        - folio's 14537-14738, 162
        - folio's 14739-14931, 163
        - folio's 14932-15150, 164
        - folio's 15151-15369, 165
        - folio's 15370-15589, 166
        - folio's 15590-15748, 167
        - folio's 15749-15960, 168
        - folio's 15961-16178, 169
        - folio's 16178a-16349, 170
        - folio's 16350-16514, 171
        - folio's 16515-16749, 172
        - folio's 16750-16984, 173
        - folio's 16985-17184, 174
        - folio's 17185-17344, 175
        - folio's 17345-17595, 176
        - folio's 17596-17773, 177
        - folio's 17774-18011, 178
        - folio's 18012-18220, 179
        - folio's 18221-18436, 180
        - folio's 18437-18768, 181
        - folio's 18769-19055, 182
        - folio's 19056-19244, 183
        - folio's 19245-19509, 184
        - folio's 19510-19759, 185
        - folio's 19760-19998, 186
        - folio's 19999-20227, 187
        - folio's 20228-20490, 188
        - folio's 20491-20736, 189
        - folio's 20737-20961, 190
        - folio's 20962-21241, 191
        - folio's 21242-21520, 192
        - folio's 21521-21763, 193
        - folio's 21764-21988, 194
        - folio's 21989-22255, 195
        - folio's 22256-22487, 196
        - folio's 22488-22773, 197
        - folio's 22774-23085, 198
        - folio's 23086-23352, 199
        - folio's 23353-23580, 200
        - folio's 23581-23809, 201
        - folio's 23810-24023, 202
        - folio's 24024-25136, 203
        - folio's 25137-25360, 204
        - folio's 25361-25566, 205
        - folio's 25567-25778, 206
        - folio's 25779-25953, 207
        - folio's 25954-27045, 208
        - folio's 27046-29062, 209
        - folio's 29063-30167, 210